

zouiche.omar@gmail.com

% 0659 45 88 27

ozdocs.fr

github.com/ZouicheOmar

in ZouicheOmar

Disponible Immédiatement

Profil

Formé rigoureusement en programmation et doté d'un sens de résolution de problèmes.

Compétences approfondies en développement web. Ayant acquis une expérience pratique suite à des activités bénévoles et à la réalisation de projets personnels.

Forte capacité de communication et d'adaptation combinée à un désir constant d'apprendre et de développer mes compétences dans le domaine.

Soft Skills

- · Pensée analytique
- · Autonomie
- Polyvalent
- Autonome
- Organisé
- Curieux
- Rigoureux
- Capacité à s'adapter

Langues

- Anglais Bilingue
- · Français Courant

Centres d'intêrets

- Design & Code créatif
- Natation (Sauvetage nautique : Diplômé BNSSA) & Boxe
- · Performance Web
- · Photographie et Cinéma

Omar Zouiche

Alternant Développeur d'Applications Web

Expériences Professionnelles

Développeur Web | Bénévolat

Septembre 2022 - Septembre 2023

Erasmus Internationals Network | Montpellier

En tant que bénévole pour l'association étudiante EIN, j'ai été chargé de concevoir et développer son site web. Tâches réalisées :

- · Conception de l'interface Frontend suivant l'approche Mobile First.
- · Développement des composants et pages dynamiques avec React, TypeScript & Vite.
- Création d'une base de données SQL et gestion des opérations CRUD avec Supabase.
- · Gestion des utilisateurs et des admins, inscriptions / authentifications, connexions au site.
- Implémentation et gestion des paiement avec Stripe.
- · Hébergement et du déploiement.

Enseignant de Mathématiques

Septembre 2022 - Janvier 2024

Acadomia | Montpellier

Responsable équipe et rayon

Septembre 2019 - Décembre 2022

Carrefour | Montpellier

Projets

Single Page Application | MessBoard

Application web permettant la création de tableaux contenant cartes flottantes, y ajoutant du text, markdown, du code ou des images. Application Serverless, Services AWS pour la base de données et le stockage/service de media.

Technologies: Next.js, Shadcn/ui, TailwindCSS, AWS: DyanmoDB, S3.

Site Web | Abroad

Site web dynamique pour l'assocation Erasmus Internationals Network. Conception des composants et pages suivant l'approche "Mobile First". Serverless notamment pour : la fonctionnalité d'authentification, de la gestion de la base de données, des operations CRUD et de paiements.

Technologies: React, Vite, TailwindCSS, Supabase, Stripe.

Autres | Projets et rapports d'études

Codes et programmes liés à des projets de cursus universitaire ou d'apprentissage personnel. Incluant le traîtement et analyse de données en Python, optimisation fonctionnel, Impélementation de modèles phyiques. Structures de Données et algorithmes.

Technologies: Python (Numpy, Panda), C.

Diplômes

Développement Web école OpenClassrooms	à présent
Master 1 Modélisation et Analyse Numérique Université de Montpellier	2021 - 2022
Licence de Mathématiques Générales Université de Montpellier	2018 - 2021
CPGE Technologies et Sciences Industrielles Université de La Rochelle Lycée Léonce Vieljeux	2017 - 2018

Compétences

- Frontend: HTML | CSS | React | TypeScript.
- React: Next.js | Redux | RadixUI | MUI | Zustand.
- Backend : Node.js | Express.js | Python | SQL | API REST.
- Programmation: Javascript | Python | C.
- Conception / Design Web: TailwindCSS | Figma | Adobe Illustrator.
- Test: Jest | React-Testing-Library.
- Outils & Méthodes de développement : Git/Github | Environnements Linux | Test Driven Development | Clean Code | Conception réactive / Approche Mobile First.